臺灣臺中地方法院民事裁定
110年度司繼字第2990號
聲  請  人  林雪梨  



受  選任人  李維仁律師
上列聲請人聲請選任被繼承人楊瑞明之遺產管理人事件，本院裁
定如下：
    主      文
一、選任李維仁律師為被繼承人楊瑞明之遺產管理人。
二、准對被繼承人楊瑞明之大陸地區以外繼承人為承認繼承之公
    示催告。
三、被繼承人楊瑞明之大陸地區以外繼承人，應自前項公示催告
    最後揭示於法院公告處、資訊網路及其他適當處所之日起，
    壹年內承認繼承。上述期限屆滿，無繼承人承認繼承時，被
    繼承人楊瑞明之遺產，於清償債權並交付遺贈物後，如有賸
    餘即歸屬國庫。
四、聲請程序費用由被繼承人楊瑞明之遺產負擔。
    理      由
一、按繼承開始時，繼承人有無不明，而無親屬會議或親屬會議
    未於一個月內選定遺產管理人者，利害關係人得聲請法院選
    任遺產管理人；又先順序繼承人均拋棄其繼承時由次順序之
    繼承人繼承，其次順序繼承人有無不明或第四順序之繼承人
    均拋棄其繼承者，準用關於無人承認繼承之規定，民法第11
    78條第2項、第1176條第6項分別定有明文。
二、本件聲請意旨略以：被繼承人楊瑞明（男、民國00年00月00
    日生、身分證統一編號：Z000000000號、生前最後住所：臺
    中市○○鎮○○路000巷0號）之母親曾楊愛卿遺有坐落彰化縣○○
    鄉○○段000地號、權利範圍12分之1，該筆土地之共有人依土
    地法第34條之1規定處分上開土地，共有人將曾楊愛卿應得
    之價金提存於鈞院，嗣曾楊愛卿於93年4月23日死亡，其死
    亡時之繼承人為被繼承人楊瑞明及其他子女，惟被繼承人楊
    瑞明亦於99年1月16日死亡，且其所有繼承人均已拋棄繼承
    ，其親屬會議亦未於法定期間內選定遺產管理人，致聲請人
    無法就楊曾愛卿所遺之遺產為遺產分割，爰基於利害關係人
    地位，依法聲請為被繼承人楊瑞明選任遺產管理人等語。
三、經查：
（一）聲請人主張之事實，業據提出本院110年度存字第741號提
      存書、土地登記簿謄本、律師證書、本院家事法庭函文、
      繼承系統表及戶籍謄本（均影本）、律師同意書等件為證
      。並經依職權調閱本院99年度司繼字第242、280號拋棄繼
      承卷宗核閱無訛，是依上開規定，本件聲請人之聲請為有
      理由，應予准許。
（二）經聲請人陳報李維仁律師於110年9月22日出具同意擔任本
      件遺產管理人之同意書。茲審酌李維仁律師為執業律師，
      非但具有專業知識及能力，且與被繼承人所遺遺產間無利
      害關係，若由其擔任本事件之遺產管理人，定能秉持其專
      業倫理擔當此具公益性質之職務，並順利達成管理保存及
      清算遺產之任務。從而，本院認為由李維仁律師（男、事
      務所設彰化縣○○市○○○道0段0巷00號）擔任被繼承人之遺
      產管理人，應屬妥適，爰選任之。
四、依家事事件法第127條第4項規定，裁定如主文。
中　　華　　民　　國　　110 　年　　10　　月　　8 　　日
                  家事法庭  司法事務官　陳湘茹
以上正本係照原本作成。
如不服本件裁定，得於裁定書送達之翌日起10日內，以書狀敘述
理由，向本庭提起抗告，並應繳納抗告費新台幣1000元。  
中　　華　　民　　國　　110 　年　　10　　月　　8 　　日
                                書記官　陳綉燕